【裁判字號】    98,易,2646
【裁判日期】    981022
【裁判案由】    竊盜
【裁判全文】
臺灣臺北地方法院刑事判決              98年度易字第2646號
公  訴  人  臺灣臺北地方法院檢察署檢察官
被      告  甲○○
上列被告因竊盜案件，經檢察官提起公訴（98年度偵字第15422
號），被告於準備程序中就被訴事實為有罪之陳述，經本院裁定
改行簡式審判程序審理，判決如下：
    主    文
甲○○攜帶兇器毀壞門扇夜間侵入有人居住建築物竊盜，累犯，
處有期徒刑捌月，扣案如附表所示之物均沒收。又攜帶兇器毀壞
門扇及其他安全設備夜間侵入有人居住建築物竊盜，累犯，處有
期徒刑捌月，扣案如附表所示之物均沒收。應執行有期徒刑壹年
貳月。扣案如附表所示之物均沒收。
    事    實
一、甲○○前因(1)竊盜案件，經本院於85年4月8日以82年度訴緝
    字第426號判決，判處有期徒刑2年6月確定。(2)因詐欺案件
    ，經臺灣高雄地方法院於86年6月13日以85年度易字第8631
    號判決，判處有期徒刑1年2月確定。(3)詐欺案件，經臺灣桃
    園地方法院於86年11月8日，以86年度訴字第96號判決，判
    處有期徒刑1年確定。(4)偽造文書案件，經臺灣桃園地方法
    院於86年11月18日，以86年度訴字第96號判決，判處有期徒
    刑5月確定。(5)竊盜案件，經臺灣臺中地方法院於90年5月23
    日，以89年度上易字第1949號判決，判處有期徒刑1年2月確
    定。(6)妨害公務案件，經本院於95年7月31日以95年度簡字
    第1756號判決，判處有期徒刑4月。上開(2)至(4)之案件，經
    臺灣桃園地方法院定應執行刑為二年確定，並接續於上開(1)
    案件後執行，嗣於88年3月24日因縮短刑期假釋出獄，復經
    撤銷假釋，其殘刑有期徒刑2年1月6日。又上開(2)至(6)案件
    ，經本院以96年度聲減字第3284號裁定，分別減刑為有期徒
    刑7月、6月、2月15日、7月、2月，其中(2)至(4)案件，減刑
    後定應執行有期徒刑1年確定。是上開殘刑經減刑後僅餘1年
    1 月6日部分，與其餘各罪接續執行，於並於民國97年5月29
    日縮短刑期執行完畢。
二、詎仍不知悔改，竟基於為自己不法所有之意圖，於98年6月2
    3日20時26分許，至臺北市中山區○○○路○段38號7樓（1樓
    有該大樓管理員全日值勤），攜帶其有所供竊盜所用之附表
    編號4、5所示之手電筒1支及手套1雙，及其所有、客觀上對
    於人之生命、身體、安全足以構成威脅，具有行兇危險性之
    如附表編號1至3所示之工具，先後為下列行為：(一)以上開工
    具撬開鑲嵌在C室之「長洋國際旅行社股份有限公司」大門
    上而構成門之一部之喇叭鎖後，侵入該處內，竊取該公司所
    有之人民幣800元、港幣600元、第一飯店餐卷面額新臺幣
    300 元、及新臺幣709元財物。(二)另以相同方式，撬開鑲嵌
    在同樓層B室「永欣租賃股份有限公司」大門上而構成門之
    一部之喇叭鎖後，侵入該處內，再以上開工具毀損保險箱之
    安全設備，竊取保險箱內該公司所有之郵票408張。得手後
    持往其位於臺北市中山區○○○路○段75巷16號2樓202室居
    所內藏放。復翌（24）日8時30分，甲○○又返回臺北市中
    山區○○○路○段38號行竊現場時，為該處大樓管理員發現
    可疑，報警查獲，當場扣得其所有如附表所示之物，旋經甲
    ○○同意前往上開居所，再扣得人民幣800元、港幣600元、
    第一飯店餐卷300元、新臺幣709元、郵票408張竊得之物等
    物。
二、案經臺北市政府警察局中山分局報告台灣臺北地方法院檢
    察署檢察官偵查起訴。
    理    由
一、認定犯罪事實所根據的證據及理由：
（一）被告於警詢、偵查及本院審理時自白前揭犯罪事實等語明
      確（見98年度偵字第15422號卷第7至11頁、第61至62頁，
      審卷第26頁、第29頁）。
（二）證人即被害人「長洋國際旅行社股份有限公司」之業務經
      理丙○○於警詢中證述其公司所有之人民幣800元、港幣
      600 元、第一飯店餐卷300元、新臺幣709元遭竊等語明確
      （見同上偵卷第12至14頁）。
（三）證人即被害人「永欣租賃股份有限公司」之總務科科長乙
      ○○於警詢中證述其公司所有之郵票408張遭竊等語明確
      （見同上偵卷第15至17頁）。
（四）復有現場監視錄影節錄照片10張、現場查獲照片10張在卷
      可稽（見同上偵卷第28至38頁）。
（五）綜上所述，被告甲○○之自白，核與事實相符，應堪採信
      。本案事證已臻明確，被告前揭犯行洵堪認定。
二、論罪科刑的理由：
（一）按刑法第321條第1項第3款所謂「兇器」，其種類並無限
      制，凡客觀上足對人之生命、身體、安全構成威脅，具有
      危險性之兇器均屬之，且祇須行竊時攜帶此種具有危險性
      之兇器為已足，並不以攜帶之初有行兇之意圖為必要，最
      高法院79年台上字第5253號著有判例意旨可資參照。本案
      被告於上開時、地行竊時所攜帶之如附表編號1至3所示之
      物，均為金屬材質，質地堅硬，客觀上顯足以對於他人之
      生命、身體構成威脅而具有危險性，屬刑法所謂之兇器甚
      明。次按毀壞構成門扇一部之電動鎖及喇叭鎖，係毀壞門
      扇之行為，毀壞附加於門上之掛鎖，則屬毀壞安全設備；
      而附加於鐵門上之「掛鎖」，其鎖固屬安全設備，如係鑲
      在鐵門上之鎖，該鎖即構成門之一部，加以毀壞，則應認
      係毀壞門扇（最高法院83年度臺上字第3856號、85年度臺
      上字第5433號判決意旨參照）。本案被告於上開時、地所
      侵入之B室「永欣租賃股份有限公司」及C室「長洋國際旅
      行社股份有限公司」之大門均有喇叭鎖，並為被告持扣案
      器具加以破壞之情事，亦為被告所自承（見審卷第25頁反
      面），故被告破壞上開二處大門喇叭鎖之行為，應屬「毀
      壞門扇」無誤，合先敘明。
（二）核被告甲○○就事實欄二(一)之行為，係犯刑法第321條第1
      項第1款、第2款及第3款之攜帶兇器毀壞門扇夜間侵入有
      人居住建築物之加重竊盜罪；就事實欄二(二)之行為，係犯
      刑法第321條第1項第1款、第2款及第3款之攜帶兇器毀壞
      門扇及其他安全設備於夜間侵入有人居住建築物之加重竊
      盜罪。又其所犯上開二罪，係先後之不同時間，在不同地
      點（臺北市中山區○○○路○段38號7樓之C室及B室），侵
      害不同被害人財產法益（被害人分別為「長洋國際旅行社
      股份有限公司」、「永欣租賃股份有限公司」），是其犯
      意各別，行為互殊，應予分論併罰。
（三）查被告有事實欄一所載之犯罪前科執行情形，有臺灣高等
      法院被告全國前案紀錄表在卷可稽，其受有期徒刑執行完
      畢後，5年內故意再犯有期徒刑以上之本罪，為累犯，均
      應依刑法第47條第1項之規定，加重其刑。
（四）量刑部分：
      爰審酌被告不思以己力賺取財物，反欲不勞而獲，攜帶兇
      器毀壞門扇及安全設備竊取他人財物，對民眾生命及財產
      安全產生危害，參以其前案紀錄，素行不良，再犯本案，
      本應嚴罰重懲，惟念其犯後坦承犯行，態度尚稱良好，且
      其所竊取之物均已返還被害人，所生之損害尚非重大，併
      參酌其生活狀況、品行、智識程度、犯罪之動機、目的、
      手段、所生危害及被告年紀及身體病痛等狀況（詳被告提
      出之相關診斷證明書）等一切情狀，爰分別量處如主文所
      示之刑，並定其應執行之刑，以資懲儆。
（五）沒收部分：
      扣案之如附表所示之物，為被告所有供本案竊盜犯罪所用
      之物，經被告供明在卷（見審卷第25頁反面），併予宣告
      沒收。
三、適用法律之依據：刑事訴訟法第273條之1第1項、第284條之
    1、第299條第1項前段，刑法第321條第1項第1款、第2款、
    第3款、第47條第1項、第51條第5款、第38條第1項第2款，
    刑法施行法第1條之1第1項、第2項前段，判決如主文。
本案經檢察官張世和到庭執行職務。
中    華    民    國    98    年    10    月    22    日
                  刑事第十一庭  法  官  顧正德
上正本證明與原本無異。
如不服本判決應於收受送達後10日內向本院提出上訴書狀，並應
敘述具體理由；其未敘述上訴理由者，應於上訴期間屆滿後20日
內向本院補提理由書（均須按他造當事人之人數附繕本）「切勿
逕送上級法院」。告訴人或被害人如對於本判決不服者，應具備
理由請求檢察官上訴，其上訴期間之計算係以檢察官收受判決正
本之日期為準。
                                 書記官  郭錦賢
中    華    民    國    98    年    10    月    26    日
中華民國刑法第321條
（加重竊盜罪）
犯竊盜罪而有左列情形之一者，處六月以上、五年以下有期徒刑
：
一、於夜間侵入住宅或有人居住之建築物、船艦或隱匿其內而犯
    之者。
二、毀越門扇、牆垣或其他安全設備而犯之者。
三、攜帶兇器而犯之者。
四、結夥三人以上而犯之者。
五、乘火災、水災或其他災害之際而犯之者。
六、在車站或埠頭而犯之者。
前項之未遂犯罰之。
附表：
┌──┬───────┬───┐
│編號│扣案物品名稱  │數量  │
├──┼───────┼───┤
│1   │鐵撬          │1支   │
├──┼───────┼───┤
│2   │螺絲起子      │4支   │
├──┼───────┼───┤
│3   │老虎鉗        │1支   │
├──┼───────┼───┤
│4   │小型手電筒    │1支   │
├──┼───────┼───┤
│5   │手套          │1雙   │
└──┴───────┴───┘


司法院資訊處製作；財團法人民間司法改革基金會備份。
